# 关于业务分立报表列报的问题

提问人：zhang0922 时间：2020-09-29 08:05:08
陈版您好，请教一个业务分立报表列报问题：A公司有一块经营性业务，同时兼顾下属子公司的管理职能。现A准备将经营性业务分立出来，以非货币性资产出资形式装入子公司B，未来用B去IPO。分立时点为 2019 年 1 月 1 日。A公司 2019 年度利润 500 万元（分立业务实现利润 1500 万元，其他业务亏损 1000 万元），计提并缴纳企业所得税 125 万元。现在编制模拟利润表时所得税费用-当期所得税如何列报。如果列报 125 万，就会出现分立业务利润总额 1500万，只计提 125 万元所得税费用，出现不勾稽，同时未来IPO审计报告中“会计利润与所得税费用调整过程”也会出现不勾稽？如果列报 375 万元，但模拟现金流量表—支付的各项税费仅有 125 万，同时未来IPO时主要税种纳税情况的报告中分立业务企业所得税计提及缴纳数也不是 375 万元？
应如何列报，望不吝赐教！

回答人：chenyiwei
鉴于在分立后，原其他业务的亏损 1000 万元将留在原企业A，基于B作为独立企业所得税纳税人的立场，不可能享受到该项亏损抵减，故在模拟报表中仍需按照B自身的利润确认对应的所得税费用，模拟计算的所得税费用与实际需缴纳税款之间的差额是母公司其他业务亏损的抵税作用导致，故在B公司的模拟报表中调整资本公积。